臺灣高雄地方法院刑事判決　　　　　　　　　　　　九十一年度訴字第一四七二號
　　公　訴　人　臺灣高雄地方法院檢察署檢察官
　　被　　　告　乙○○
　　選任辯護人　石本婁律師
右列被告因偽造文書案件，經檢察官提起公訴（九十一年度偵字第四０九七號），本
院判決如左：
    主  文
乙○○無罪。
    事  實
一、公訴意旨係以：被告乙○○於民國九十年一月初某日，持其前於不詳時地以不詳
    方式取得之被害人庚○○身分證影本乙紙及於不詳時地利用不知情之刻印人員所
    偽造之「庚○○」印章一枚（未扣案），拿至高雄市○○區○○街二六一號機車
    行交予其友壬○○，並委託不知情之壬○○代為向中華電信股份有限公司（以下
    簡稱中華電信公司）申請門號，惟因壬○○非屬中華電信公司員工，其乃將乙○○所交予之物轉交予另一不知情之友人即中華電信員工辛○○代為辦理，辛○○
    因此持前開影本及印章前往高雄市楠梓區○○○路一百二十一號其上班處所，用
    庚○○名義填寫「中華電信軍、公、教、公營事業機構人員行動電話業務租用申
    請書」私文書乙份，並持前開偽造之「庚○○」印章接續蓋用於前開申請書之「
    申請人」、「服務單位」、「備註」及「領卡簽認」欄內，藉以向中華電信公司
    申請「0000000000」乙支行動電話門號（以下簡稱系爭門號）之ＳＩ
    Ｍ卡，足以生損害於庚○○及中華電信公司。乙○○並於取得上開系爭門號之Ｓ
    ＩＭ卡後，更意圖為自已不法所有，自取得前揭ＳＩＭ卡起，以持自已行動電話
    播打友人電話號碼之方式，連續盜打上揭冒用庚○○名義所申請電話號碼「00
    00000000」號ＳＩＭ卡，通話費金額共計新台幣八百六十二元。因認被
    告係犯刑法第二百十六條、第二百十條行使偽造私文書及電信法第五十六條第一
    項罪嫌云云。
二、按犯罪事實應依證據認定之，無證據不得推定其犯罪事實；又不能證明被告犯罪
    者，應諭知無罪之判決；刑事訴訟法第一百五十四條、第三百零一條第一項分別
    定有明文。所謂證據，須適於為被告犯罪事實之證明者，始得採為斷罪資料，如
    未能發現相當證據，或證據不足以證明，自不能以推測或擬制之方法，以為裁判
    基礎。又告訴人之告訴，係以被告受刑事訴追為目的，是其陳述是否與事實相符
    ，仍應調查其他證據以資審認（最高法院五十三年台上字第二七五○號、四十年
    台上字第八十六號、五十二年台上一三○○判例參照）。另被害人之陳述，固得
    採為認定犯罪事實之證據資料，然其為訴訟上之證明，仍應調查其他補強證據，
    以證明其陳述確有相當之真實性，而為通常一般人均不致有所懷疑，始得據為有
    罪之認定（最高法院八十三年度台上字第三四一一號判決意旨參照）。
三、公訴意旨認被告乙○○涉有前開罪嫌，無非係以證人壬○○、辛○○於警、偵訊
    中證述綦詳，且有行動電話申請書乙紙及系爭行動電話之通話明細表一份附卷可
    稽，資為其主要論據。訊據被告堅詞否認有何行使偽造私文書及違反電信法第五
    十六條之犯行，辯稱：上開庚○○身分證影本及印章是戊○○於九十年一月間拿
    給伊的，請伊委託其友壬○○代為申請行動電話門號，伊拿到系爭門號之ＳＩＭ
    卡後即轉交予戊○○，伊無使用過該門號，亦不知係冒名申請等語。經查：
（一）被告乙○○於九十年一月初某日，持庚○○身分證影本乙紙及印章一枚交予其
      友壬○○，並委託壬○○代為轉交予辛○○，向中華電信公司申請門號，辛○○因此持前開影本及印章，用庚○○名義填寫申請書及蓋印，藉以申請系爭門
      號之ＳＩＭ卡等情，業據證人庚○○、辛○○、壬○○證述明確，並為被告所
      不否認，復有系爭行動電話之通話明細表一份附卷可稽，是上開事實，堪信為
      真實。
（二）證人甲○○於本院調查時證稱：伊與己○○是在高雄女子監獄曾經同寢室，是
      朋友關係等語（見本院九十一年七月三十日訊問筆錄）；己○○曾經撥打系爭
      行動電話給伊等語（見本院九十一年九月二十四日訊問筆錄）；復參以本院依
      職權調取系爭行動電話通話明細表各支電話之申請人資料，其中000000
      0000號行動電話，係證人即己○○父親丁○○所申請使用之公司緊急聯絡
      電話，0000000000號行動電話係證人甲○○所申請使用、0000
      00000號係證人戊○○住處電話、0000000000號係證人丙○○
      所申請、0000000000號呼叫器係證人戊○○所申請使用、0000
      000000號係被告乙○○所申請使用，上開電話或呼叫器之申請、使用人
      均與證人己○○熟識等情，業經被告乙○○供承及證人丁○○、甲○○、戊○○、丙○○等人證述明確，並有泛亞電信客戶基本資料、任我行巡呼網使用者
      基本資料、和信電訊股份有限公司用戶資料各一紙在卷可稽，足認證人己○○
      曾多次持有使用系爭行動電話無訛。
（三）又系爭行動電話於九十一年一月八日至同年月十一日，曾有撥打戊○○住處電
      話四次之記錄；亦於九十年一月九日至同年月十二日間，曾有撥打證人己○○
      之0000000000號呼叫器之記錄，且高達九次，足見應係與證人戊○○或證人己○○熟識之友人所撥打，惟其二人於本院調查時卻均否認知悉上開
      行動電話之持有使用人，則其二人上開陳詞已非無疑。況證人庚○○復證稱：
      （問：是否認識己○○、戊○○？）庚○○先生是伊前男朋友之表哥，而戊○○係己○○之朋友，伊看過他們在一起二、三次；（身份證為何會遺失？）之
      前伊曾經去過己○○住處，後來伊回家後，發現身份證不見了（見本院九十一
      年九月二十四日訊問筆錄），亦即上開身份證係於遺失後始遭人持上開身份證
      冒名申請行動電話，參以證人己○○復曾持有使用系爭行動電話等情，應認庚○○之身份證確係於己○○住處遺失無訛。
（四）證人壬○○於本院調查時證稱：被告乙○○交給伊辦理時，有說係他朋友要申
      請行動電話，後來辛○○向伊說系爭電話電話費都沒有繳，伊跟乙○○說，他
      當場打電話與一位朋友爭執，罵他說沒有錢，為何幫別人申請電話等語（見本
      院九十一年六月十四日訊問筆錄），足見被告當初確係因受託而代為辦理申請
      系爭門號；況若被告乙○○確係冒名申請行動電話，並使用系爭行動電話以詐
      取利益，焉會委託與渠熟識之張煌銘代為辦理，並由張煌銘提供其自行申請使
      用之0000000000號行動電話，由辛○○填載於行動電話申請書上，
      而甘冒被警循線查獲風險之理。是被告辯稱系爭行動電話係受戊○○委託幫戊○○之友人申請一節，即非全然無據。再參以遭冒名申請行動電話之庚○○身
      分證係於證人己○○住處所遺失，證人己○○復曾使用系爭行動電話，而證人
      己○○及證人戊○○，對系爭行動電話之持有使用人復閃爍其詞，二人亦彼此
      熟識等情，益足認被告辯稱：係戊○○委託其申請系爭門號，伊並未使用該門
      號等語，堪予採信。
（五）被告係因其友人即證人辛○○任職於中華電信公司，公司要求員工推廣行動電
      話申請業務，為幫助辛○○提高業績，方拿系爭身分證影本及印章予壬○○，
      委託辛○○辦理等情，業據證人辛○○、壬○○證述明確，是被告於本件行動
      電話申請案中，並未獲得任何利益，況證人戊○○於委託乙○○辦理時，係交
      付上開庚○○身分證影本及印章，足使人誤認已受有被害人庚○○之委託辦理
      ，本院復查無其他積極證據足資證明被告對於冒用庚○○名義申請行動電話門
      號一節，有何偽造文書等之犯意，是被告辯稱：伊不知係冒名申請等語，足堪
      採信。綜上，公訴人所舉之證據尚不足以證明被告犯罪，此外，復查無其他任
      何積極證據足認被告有行使偽造私文書及違反電信法第五十六條罪嫌，揆諸首
      開說明，自應為無罪之諭知。
據上論斷，應依刑事訴訟法第三百零一條第一項，判決如主文。
本案經檢察官張啟祥到庭執行職務。
中      華      民      國     九十一     年     十一     月     一     日
                                  臺灣高雄地方法院刑事第六庭
                                      審判長 法  官     李政庭
                                             法  官     周玉群
           法  官     邱泰錄
右正本證明與原本無異。
如不服本判決，應於判決送達後十日內，向本院提出上訴狀。
                                             書記官     林慧君
中    華    民    國      九十一      年      十一      月      四      日
